臺灣臺中地方法院刑事判決　　　　　　100年度交訴字第192號
公　訴　人　臺灣臺中地方法院檢察署檢察官
被　　　告　廖志
上列被告因肇事逃逸罪案件，經檢察官提起公訴（100年度偵字
第9282號），被告於準備程序中為有罪陳述，經本院合議庭裁定
由受命法官依簡式審判程序獨任審理，判決如下：
    主    文
廖志駕駛動力交通工具肇事，致人傷害而逃逸，處有期徒刑陸
月，如易科罰金，以新臺幣壹仟元折算壹日。緩刑貳年，緩刑期
內付保護管束，並應向指定之政府機關、政府機構、行政法人、
社區或其他符合公益目的之機構或團體，提供捌拾小時之義務勞
務。
    犯罪事實
一、廖志於民國（下同）100年1月31日凌晨2時許，駕駛車牌
    號碼6517- ZE號自小客車，沿臺中市○○區○○路由朝馬路
    往忠勇路方向行駛，行經臺中市○○區○○路與協和南巷口
    時，不慎撞及逆向沿臺中市西屯區協和南巷由工業區○路○
    ○○路2巷方向行駛，由陳博文所駕駛之車牌號碼Y2-063號
    營業小貨車，造成該Y2-063號營業小貨車翻車，並導致陳博
    文受有頭皮、胸壁、右足挫傷及右肘擦傷等傷害（過失傷害
    部分，業經撤回告訴，另經臺灣臺中地方法院檢察署檢察官
    為不起訴處分）。詎廖志明知已肇事致陳博文受傷，竟未
    下車查看，且未為必要之救護措施，反萌生肇事逃逸之犯意
    ，旋即將上開6517-ZE號自小客車車門上鎖後，徒步離開現
    場而逃逸。嗣經陳博文爬出車外並報警後，為警循線查獲。
二、案經臺中市政府警察局第六分局報告臺灣臺中地方法院檢察
    署檢察官偵查起訴。
    理    由
一、本件被告廖志於準備程序中，先就上開犯罪事實為有罪之
    陳述，且所犯係死刑、無期徒刑、最輕本刑為三年以上有期
    徒刑以外之罪，經本院合議庭依刑事訴訟法第273條之1第1
    項之規定，裁定由法官一人獨任進行簡式審判程序，是本件
    之證據調查，依刑事訴訟法第273條之2規定，不受同法第15
    9條第1項、第161條之2、第161條之3、第163條之1及第164
    條至第170條規定之限制，合先敘明。
二、上開犯罪事實，業據被告廖志於員警詢問及本院審理時坦
    承不諱，核與證人陳博文於員警及檢察事務官詢問時證述被
    告駕車逃逸及發生車禍碰撞經過相符，並有初步分析表1份(
    見警卷第16頁）、道路交通事故現場圖一份（見警卷第17頁
    ）、道路交通事故調查報告表（一）（二）1份（見警卷第
    18─20頁）、照片17張（見警卷第21─29頁）及肇事逃逸追
    查表1份（見警卷第30頁）、自首情形紀錄表1份（見警卷第
    31─32頁）、交通事故補充資料1份（見警卷第33頁）、交
    通事故當事人登記聯單1份（見警卷第34頁）、110報案紀錄
    1份（見警卷第35頁）、被告國民身分證1份（見警卷第42頁
    ）、駕駛執照1紙（見警卷第42頁）、澄清綜合醫院中港分
    院診斷證明書1份（見警卷第36頁），附卷可稽，足徵被告
    前揭自白應與實情相符。本案事證已臻明確，被告犯行洵堪
    認定。
三、核被告所為，係犯刑法第185條之4之肇事致人傷害逃逸罪。
    爰審酌被告大專畢業之智識程度（見警卷第5頁被告警詢筆
    錄受詢問人資料及本院審判筆錄），一時僥倖之犯罪動機、
    手段，犯後能坦承犯行，且已與被害人達成和解（有和解書
    一份附於警卷第38頁），暨檢察官具體之求刑意見等一切情
    狀，量處如主文所示之刑，併諭知易科罰金之折算標準，以
    資懲儆。又被告前故曾因違背安全駕致交通危險罪經臺灣高
    等法院臺中分院以94年度交上易字第5號刑事判決有期徒刑2
    月，並於94年6月17日易科罰金執行完畢，惟其於執行完畢
    後5年內，未曾因故意犯罪有期徒刑以上之宣告，有臺灣高
    等法院被告前案紀錄表在卷可憑，今被告因被害人逆向行駛
    發生肇事，一時失慮，致觸犯刑章，事後已與被害人達成和
    解並賠償損害，則經此偵審程序及罪刑宣告之教訓，理當知
    所警惕，應無再犯之虞，本院認對其所宣告之刑以暫不執行
    為適當，併予宣告緩刑二年，以啟自新。惟被告肇事逃逸，
    守法觀念顯有不足，為使被告於緩刑期間內，仍深知戒惕，
    避免緩刑之宣告遭撤銷，且導正其行為與法治之觀念，爰併
    宣告其於緩刑期間內，向指定之公益團體、地方自治團體或
    社區，提供八十小時之義務勞務，並依刑法第93條第1項第2
    款之規定，諭知被告應於緩刑期間付保護管束，期能使被告
    於履行義務勞務過程及保護管束期間，確切明瞭其行為所造
    成之損害，並培養正確法治與服膺法律之觀念。至於被告究
    應向何公益團體、地方自治團體或社區提供義務勞務，屬執
    行之問題，應由執行檢察官斟酌全案情節及各公益團體、地
    方自治團體或社區之需求，妥為指定，併予敘明。
四、據上論斷，應依刑事訴訟法第273條之1第1項、第299條第1
    項前段，刑法第185條之4、第41條第1項前段，第74條第1項
    第2款、第2項第5款、第93條第1項第2款，判決如主文。
本案經檢察官張國強到庭執行職務
中    華    民    國    100  年     8    月    5     日
                   刑事第八庭  法  官  王金洲
以上正本證明與原本無異。
如不服本判決應於收受判決後10日內向本院提出上訴書狀，並應
敘述具體理由；其未敘述上訴理由者，應於上訴期間屆滿後20日
內向本院補提理由書（均須按他造當事人之人數附繕本）「切勿
逕送上級法院」。
                               書記官  謝明倫
中    華    民    國    100  年     8    月    5     日
附錄論罪科刑法條
刑法第185條之4：
駕駛動力交通工具肇事，致人死傷而逃逸者，處六月以上五年以
下有期徒刑。